臺灣臺中地方法院小額民事判決
　　　　　　 111年度沙小字第49號
原      告  張志成  
被      告  羅至廷  

上列當事人間請求損害賠償事件，本院於民國111年3月22日言詞
辯論終結，判決如下：
    主      文
被告應給付原告新臺幣44,821元。
原告其餘之訴駁回。
訴訟費用新臺幣1,000元，由被告負擔新臺幣690元，餘由原告負
擔。
本判決原告勝訴部分，得假執行。但被告如以新臺幣44,821元為
原告預供擔保後，得免為假執行。
    事實及理由
一、本件被告經合法通知，未於言詞辯論期日到場，核無民事訴
    訟法第386條各款所列情形，爰依原告之聲請，由其一造辯
    論而為判決。
二、原告主張：被告於民國110年10月12日10時44分許，駕駛車
    牌號碼0000-00號自用小客車，沿福雅路內側車道左轉西屯
    路往福康路方向行駛，行經臺中市西屯區西屯路三段與福雅
    路口處，闖越紅燈左轉，以致碰撞沿西屯路外側車道直行家
    福路之原告駕駛其所有之車牌號碼000-0000號自用小貨車（
    下稱系爭車輛），經臺中市政府警察局處理，被告駕駛前述
    車輛應負賠償責任。系爭車輛送修，共支出修復費用新臺幣
    （下同）65,000元。為此，依侵權行為之法律關係提起本件
    訴訟請求被告給付。並請求法院判決：（一）被告應給付原
    告65,000元。（二）訴訟費用由被告負擔。 
三、被告未於言詞辯論期日到場，亦未提出書狀作何聲明或陳述
    。
四、得心證之理由：
（一）原告主張上述系爭車輛因本件車禍受損，且系爭車輛經送
      修復，維修費用總計75,122元（包括零件35,194元、鈑金
      8,256元、烤漆：10,719元、拆工20,953元）之事實，已
      據其提出估價單、調解不成立證明書、臺中市政府警察局
      道路交通事故當事人登記聯單等為證，復有本院主動向臺
      中市政府警察局第六分局調閱之本件交通事故全案卷宗資
      料在卷可查。而被告已於相當時期受合法之通知，於言詞
      辯論期日不到場，亦未提出準備書狀為任何爭執，依民事
      訴訟法第426條之23、第426條第2項、第280條第3項、第1
      項之規定，視為自認，本件經調查證據之結果，可信原告
      之主張屬實。
（二）道路交通安全規則第102條第1項第1款規定：「汽車行駛
      至交岔路口，其行進、轉彎，應依下列規定：一、應遵守
      燈光號誌或交通指揮人員之指揮，遇有交通指揮人員指揮
      與燈光號誌並用時，以交通指揮人員之指揮為準。」本件
      被告駕駛車輛未注意上開規定，闖越紅燈，致與原告駕駛
      之車輛生車禍，造成原告所有系爭車輛受損，既可認定，
      則被告應注意能注意，而未注意上揭規定，致肇本件車禍
      ，自有過失，足以認定。
（三）因故意或過失，不法侵害他人之權利者，負損害賠償責任
      ；汽車、機車或其他非依軌道行駛之動力車輛，在使用中
      加損害於他人者，駕駛人應賠償因此所生之損害。但於防
      止損害之發生，已盡相當之注意者，不在此限，民法第18
      4條第1項前段、第191條之2分別定有明文。查，被告就本
      件肇事發生既有過失，自應對被害人即原告所受車輛損害
      負侵權行為損害賠償責任。
（四）不法毀損他人之物者，被害人得請求賠償其物因毀損所減
      少之價額；負損害賠償責任者，除法律另有規定或契約另
      有訂定外，應回復他方損害發生前之原狀。因回復原狀而
      應給付金錢者，自損害發生時起，加給利息。第1項情形
      ，債權人得請求支付回復原狀所必要之費用，以代回復原
      狀。為民法第196條、第213條所明定。又請求賠償物被毀
      損所減少之價值，得以修護費用為估價標準，但以必要者
      為限，例如修理材料費以新品換舊品應予折舊（最高法院
      77年5月17日77年度第9次民事庭會議決議參照）。查，本
      件被告過失不法毀損系爭車輛，已如上述，依前開規定，
      自應負侵權行為損害賠償責任，則以修復金額作為賠償金
      額，自屬有據。又系爭車輛之零件修理既係以新零件更換
      破損之舊零件，依上開說明，自應將零件折舊部分予以扣
      除。查系爭車輛受損而支出修理費用計75,122元（包括零
      件35,194元、鈑金8,256元、烤漆：10,719元、拆工20,95
      3元）。其中零件部分，依行政院所頒固定資產耐用年數
      表及固定資產折舊率之規定，【非運輸業用客車、貨車】
      之耐用年數為5年，依定率遞減法每年折舊1000分之369，
      另依營利事業所得稅查核準則第95條第6項規定「 固定資
      產提列折舊採用定率遞減法者，以1 年為計算單位，其使
      用期間未滿1 年者，按實際使用之月數相當於全年之比例
      計算之，不滿1月者，以1月計」，上開原告所有車輛，自
      出廠日106年（即西元2017年）7月，迄本件車禍發生時即
      110年10月12日，已使用4年4月，則零件扣除折舊後之修
      復費用估定為4,893元（詳如附表之計算式）。再加計不
      計算折舊之鈑金8,256元、烤漆：10,719元、拆工20,953
      元後，系爭車輛維修費用之損害應為44,821元（計算式：
      4893＋8256＋10719+20953=44821）。
（五）綜上所述，原告依侵權行為之法律關係，請求被告給付原
      告44,821元，為有理由，應予准許。至原告逾此範圍之請
      求，為無理由，應予駁回。
五、本件原告勝訴部分係民事訴訟法第436條之8適用小額訴訟程
    序所為被告敗訴之判決，應依同法第436條之20規定，就本
    件原告勝訴部分依職權宣告假執行；並依同法第436條之23
    準用第436條第2項，適用同法第392條第2項規定，本院爰依
    職權酌定相當擔保金額宣告被告為原告預供擔保後，得免為
    假執行。
六、訴訟費用之負擔：依民事訴訟法第436條之19及第79條，確
    定本件訴訟費用額為1,000元（即原告所繳納之第一審裁判
    費），並由被告負擔其中之690元，餘由原告負擔。
中　　華　　民　　國　　111 　年　　4 　　月　　7 　　日
                        臺灣臺中地方法院沙鹿簡易庭
                            法  官  劉國賓
以上為正本，係照原本作成。
如不服本判決，應於送達後廿日內，以判決違背法令為理由，向
本院提出上訴狀並表明上訴理由（上訴理由應表明一、原判決所
違背之法令及其具體內容；二、依訴訟資料可認為原判決有違背
法令之具體事實），如於本判決宣示後送達前提起上訴者，應於
判決送達後廿日內補提上訴理由書（須附繕本）。
中　　華　　民　　國　　111 　年　　4 　　月　　7 　　日
                            書記官  許宏谷
附表
-----
折舊時間           金額
第1年折舊值        35,194×0.369=12,987
第1年折舊後價值    35,194-12,987=22,207
第2年折舊值        22,207×0.369=8,194
第2年折舊後價值    22,207-8,194=14,013
第3年折舊值        14,013×0.369=5,171
第3年折舊後價值    14,013-5,171=8,842
第4年折舊值        8,842×0.369=3,263
第4年折舊後價值    8,842-3,263=5,579
第5年折舊值        5,579×0.369×(4/12)=686
第5年折舊後價值    5,579-686=4,893